* Simulacion de MOSFET N-channel - sky130A
* Snake Project - Transistor Layout

* Modelos Sky130
.lib /foss/pdks/sky130A/libs.tech/ngspice/sky130.lib.spice tt

* Incluir el MOSFET extraido
.include mosfet.spice

* Instanciar el MOSFET como inversor con resistor
Xcell gate drain source mosfet

* Alimentacion VDD = 1.8V
Vdd vdd 0 1.8

* Resistor de carga de drain a VDD
R1 vdd drain 10k

* Source a tierra
Vs source 0 0

* Substrato a tierra
Vb VSUBS 0 0

* Pulso en el gate
Vg gate 0 pulse(0 1.8 1n 10p 10p 2n 4n)

* Analisis transitorio
.tran 10p 8n

* Simulacion
.control
run
plot gate drain
.endc

.end

